【裁判字號】    97,消債更,2038
【裁判日期】    980508
【裁判案由】    更生事件
【裁判全文】
臺灣板橋地方法院民事裁定         97年度消債更字第2038號
聲  請  人  甲○○
代  理  人  劉韋廷律師
上列當事人聲請消費者債務清理事件，本院裁定如下：
    主  文
聲請人甲○○自中華民國九十八年五月八日下午五時起開始更生
程序。
本件得由司法事務官進行更生程序。
    理  由
一、按法院開始更生程序之裁定，應載明其年、月、日、時，並
    即時發生效力；又法院裁定開始更生或清算程序後，得命司
    法事務官進行更生或清算程序，消費者債務清理條例第45條
    第1 項、第16條第1 項前段分別定有明文。
二、本件聲請人主張：其因負債債務合計新台幣（下同）737,71
    1元，惟聲請人前已提出債權人清冊，以書面向最大債權金
    融機構萬泰商業銀行請求共同協商債務清償方案，惟協商不
    成立，爰請求裁定准予更生等語。
三、經查：
  (一)聲請人前於97年8月5日間依金融主管機關協調成立之中華民
    國銀行公會會員辦理消費金融案件無擔保債務協商機制，與
    最大債權金融機構萬泰銀行達成協商，惟協商未成立之事實
    ，有萬泰銀行陳報狀在卷可稽。是以聲請人據以聲請更生，
    本院自應綜合聲請人目前全部收支及財產狀況，評估是否已
    不能維持符合人性尊嚴之最基本生活條件，而有「不能清償
    或不能清償之虞」之情。
  (二)聲請人主張其每月收入共約20,086元，此有聲請人提出在職
    證明書、第一銀行活期存款存摺、扣繳憑單及前置協商收入
    及財產狀況說明書可證。且依聲請人陳報債務高達0000000
    元，亦有陳報狀在卷可稽。是聲請人月薪20,086元，扣除聲
    請人必要生活費用及扶養費用後，聲請人餘資產確屬有限，
    就上開債務，已顯無清償之可能。是以聲請人自得選擇向法
    院聲請更生程序。
四、綜上所述，本件聲請人為一般消費者，並未從事營業活動。
    其有無法清償債務之虞情事，無法依協議履行亦不可歸責於
    聲請人，又所負無擔保或無優先權之債務，並未逾1,200 萬
    元，且未經法院裁定開始清算程序或宣告破產，復查無消費
    者債務清理條例第6 條第3 項、第8 條或第46條各款所定駁
    回更生聲請之事由存在，則聲請人聲請更生，應屬有據，自
    應准許。
五、依消費者債務清理條例第11條第1項、第45條第1項、第16條
    第1 項，裁定如主文。至於聲請人於更生程序開始後，應另
    提出足以為債權人會議可決或經法院認為公允之更生方案以
    供採擇，俾免更生程序進行轉換依消費者債務清理條例第61
    條規定應行清算之程序，附此敘明。
中    華    民    國    98    年    5     月    8     日
                  民事第二庭    法  官  李行一
上為正本係照原本作成
本件不得抗告
本裁定已於98年5月8日下午5時公告。
中    華    民    國    98    年    5     月    8     日
                                書記官  蔡於衡


司法院資訊處製作；財團法人民間司法改革基金會備份。
